# 请教：资本公积

提问人：llcwing 时间：2010-04-08 15:28:45
公司收到政府一笔钱 100 ，确认了资本公积，并且交了 30 的所得税，分录应该是这样吗：
借：现金 100 贷：资本公积 70 贷：应交税金 30

回答人：chenyiwei
该公司执行什么准则？收到的款项是什么性质？ 在假定该款项计入资本公积符合适用的会计制度或会计准则，且税务处理正确的前提下，就该笔资金所缴纳的企业所得税可以冲减资本公积。